【裁判字號】    90,交抗,742
【裁判日期】    901114
【裁判案由】    聲明異議
【裁判全文】
臺灣高等法院臺中分院刑事裁定                      九十年度交抗字第七四二號
    抗  告  人
    即受處分人  甲○○
右列抗告人因違反交通管理處罰條例案件，不服臺灣台中地方法院中華民國九十年九
月十四日裁定（九十年度交聲字第一四七號）提起抗告，本院裁定如左：
      主  文
抗告駁回。
      理  由
一、抗告人抗告意旨略以：伊於九十年一月十六日晚上九時許，駕駛大貨車經由大雅
    交流道，由慢車道為超車而駛入中線車道，因伊所駕駛者為車長三十尺之大型車
    ，在無法保持安全距離之情形下，無法駛入慢車道，非故意違規行駛於中線車道
    ，為此提起抗告云云。
二、本件原處分機關以：本案係國道公路警察局第三警察隊於民國九十年一月十六日
    以公警局交字第Ｚ00000000號違反道路交通管理事件通知單舉發受處分
    人即異議人甲○○先生駕駛５Ｋ－０一九號大營貨車，於國一公路南一一六七公
    里至一六九公里「同向三線車道沿途佔用中線車道（非超車）」，本站依據違規
事實於民國九十年六月一日以公警局交字第Ｚ000000000號裁決書裁處
    罰鍰新台幣六千元，並記違規點數一點，裁處並無不當等語。
三、按汽車行駛於高速公路或設站管制之道路，而不遵守管制之規定者，處新台幣三
    千元以上六千元以下罰鍰，又汽車駕駛人違反道路交通管理管理處罰條例第三十
    三條者，除依原條款處罰鍰外，並予記違規點數一點，道路交通管理處罰條例第
    三十三條第一項及第六十三條第一項第一款亦分別定有明文。另依高速公路交通
    管制規則第八條第一項第二款規定，汽車行駛高速公路，其車道之使用，除因交
    通事故及道路施工依臨時或可移動標誌指示或公路警察指揮外，應依設置之交通
    標誌、標線或號誌之規定，無設置者，應依左列規定：汽車行駛於同向三車道路
    段，大型車與排氣量小於一千立方公分或行駛速率低於每小時八十公里之較慢速
    車輛，應行駛於外側車道，為超越同向之前車時得暫時利用中線車道超越前車，
    禁止行駛或變換車道行駛內側車道。排氣量超過一千立方公分及其行車速率每小
    時八十公里以上之小型車輛可行駛中線車道，為超越同向之前車時，得暫時利用
    內側車道超越前車。經查，異議人駕駛前述車輛於上開時地違規行駛中線車道一
    節，業經證人即本件舉發之員警汪清錦到庭證稱：「我們的警車有跟在受處分人
    的車後一段距離，是在高速公路一六七公里即豐原交流道之前，我們跟在後面看
    ，受處分人已經超車在中線車道，外側車道並沒有車輛，受處分人仍然繼續在中
    線車道開，並未轉入外側車道。至一段距離之後，才攔截開單」等語。參以證人
    汪清錦為執法之公務員且與抗告人素不相識，並宿怨等情以觀，前開證人即本件
    告發之國道公路警察局第三警察隊隊員汪清錦當無設詞攀誣受處分人之理。抗告
    人有可變換至外側車道之空間，卻連續中線車道行駛相當距離而有違規事實應認
    定。綜合上述，抗告人之辯解，要屬卸責之詞，尚難採信。此外，又有舉發違反
    道路交通管理事件通知單附卷可憑，抗告人確有違反道路交通管理處罰條例第三
    十三條之事實，已堪認定。從而，原處分機關交通部公路局台中區監理所台中市
    監理站裁處受處分人即異議人新台幣六千元整，並記違規點數一點，原審法院據
    以駁回異議，並無不當。本件抗告為無理由，應予駁回。
四、據上論結，應依道路交通案件處理辦理辦法第二十六條，刑事訴訟法第四百十二
    條，裁定如主文。
中       華    民       國   九  十    年    十一     月    十四     日
                                臺灣高等法院臺中分院刑事第四庭
                                      審判長法  官  洪  耀  宗
                                            法  官  江  德  千
                                            法  官  劉  登  俊
右正本證明與原本無異。
不得再抗告。
                                            書記官  鄧  智  惠
中       華       民       國   九  十    年    十一     月    十五     日
                                                                        Ｋ


司法院資訊處製作；財團法人民間司法改革基金會備份。
